【裁判字號】    98,訴,3647
【裁判日期】    980208
【裁判案由】    違反槍砲彈藥刀械管制條例等
【裁判全文】
臺灣臺中地方法院刑事判決              98年度訴字第3647號
公  訴  人  臺灣臺中地方法院檢察署檢察官
被      告  甲○○
選任辯護人  謝英吉律師
選任辯護人  葉玲秀律師
上列被告因違反槍砲彈藥刀械管制條例等案件，經檢察官提起公
訴（98年度偵字第20788號、20789號），本院判決如下：
    主    文
甲○○共同犯偽造特種文書罪，處有期徒刑伍月，扣案之偽造「
臺灣省法務部行政執行署」證件壹張沒收；又犯非法持有可發射
子彈具有殺傷力之槍枝罪，處有期徒刑參年陸月，併科罰金新台
幣壹拾萬元，罰金如易服勞役，以新台幣壹仟元折算壹日，扣案
之仿BERETTA廠M9型半自動手槍製造之槍枝換裝土造金屬槍管而
成之改造手槍壹支（含彈匣壹個，槍枝管制編號0000000000號）
及驗餘之制式子彈肆顆，均沒收；又犯持有第二級毒品罪，處有
期徒刑肆月，扣案之第二級毒品四氫大麻酚壹包（驗餘淨重零點
零壹肆公克，含包裝袋壹個）沒收銷燬之；又犯意圖販賣而持有
第三級毒品罪，處有期徒刑肆年，扣案之第三級毒品愷他命壹包
（驗餘淨重陸拾玖點貳零柒公克，含包裝袋壹個）沒收銷燬之；
應執行有期徒刑捌年，併科罰金新台幣壹拾萬元，罰金如易服勞
役，以新台幣壹仟元折算壹日，扣案之偽造「臺灣省法務部行政
執行署」證件壹張、仿BERETTA廠M9型半自動手槍製造之槍枝換
裝土造金屬槍管而成之改造手槍壹支（含彈匣壹個，槍枝管制編
號0000000000號）及驗餘之制式子彈肆顆，均沒收；又扣案之第
二級毒品四氫大麻酚壹包（驗餘淨重零點零壹肆公克，含包裝袋
壹個）、第三級毒品愷他命壹包（驗餘淨重陸拾玖點貳零柒公克
，含包裝袋壹個）均沒收銷燬之。
    犯罪事實及理由
一、犯罪事實：
（一）甲○○前曾因違反槍砲彈藥刀械管制條例、竊盜、違返懲
      治盜匪條例案件，分別經法院判處有期徒刑3月、1年8月
      、9年6月，經定應執行有期徒刑11年，其中違反槍砲彈藥
      刀械管制條例嗣經減刑為有期徒刑1月15日，上開3罪再經
      定應執行刑為有期徒刑10年10月15日，於97年4月10日假
      釋出監，竟仍不知悔改，與綽號「康寶士」之成年男子共
      同基於偽造特種文書之犯意聯絡，甲○○於民國98年7月
      底，在臺中縣龍井交流道下便利商店，將自己相片交予綽
      號「康寶士」之成年男子後，而於其後2、3 日偽造「臺
      灣省法務部行政執行署」證件1張完成後，再由「康寶士
      」將該偽造之「臺灣省法務部行政執行署」之證件1張於
      上開地點交付甲○○。
（二）甲○○明知具有殺傷力之改造手槍及子彈，係槍砲彈藥刀
      械管制條例所列管之物品，非經許可不得持有，竟為防身
      之用，於98年8月18日上午10時許在台中縣沙鹿鎮○○路
      「迪迪網咖店」外之停車場，以新台幣（下同）6萬元之
      代價，向不詳姓名綽號「叔仔」之成年男子購得可發射子
      彈具有殺傷力之仿BERETTA廠M9型半自動手槍製造之槍枝
      換裝土造金屬槍管而成之改造手槍1支（含彈匣1個，槍枝
      管制編號0000000000號）及制式子彈6顆，而未經許可予
      以持有，並藏放於台中縣沙鹿鎮○○路10-6號2樓房間。
（三）甲○○再於98年8月27日晚上10時許，在臺中縣弘光科技
      大學門口，自綽號「皓子」之不詳姓名年籍之成年男子，
      取得第二級毒品四氫大麻酚（淨重0.06公克）後，即非法
      而持有之。
（四）甲○○另於98年8月下旬某日，為供己施用，先向綽號「
      速霸陸」姓名年籍不詳之成年男子，購入第三級毒品愷他
      命（淨重69.212公克）後，起販賣第三級毒品愷他命之意
      圖，而意圖販賣持有上開第三級毒品愷他命。
（五）嗣於98年8月29日上午7時30分許，為警持搜索票在甲○○
      位於臺中縣沙鹿鎮○○路10之6號2樓住處查獲，並扣得改
      造手槍1把、制式子彈6顆，偽造之「臺灣省法務部行政執
      行署」證件1張、手銬1付、四氫大麻酚1包、電子磅秤1個
      、甲基安非他命3包、愷他命1包、安非他命吸食器1組、
      空夾鍊分裝袋1包、現金9萬元、愷他命吸食盤1個、行動
      電話1支、白色粉末13包等物。
二、認定本件犯罪事實所憑之證據及理由：
（一）被告甲○○對於其上開所犯偽造特種文書、未經許可，持
      有可發射子彈具有殺傷力之改造手槍、子彈及持有第二級
      毒品四氫大麻酚之事實，於警詢、檢察官偵訊及本院審理
      時，均坦承不諱。
（二）再被告所持有之手槍及子彈，經送驗結果，該手槍為改造
      手槍，由仿BERETTA廠M9型半自動手槍製造之槍枝，換裝
      土造金屬槍管而成，擊發功能正常，可供擊發適用子彈使
      用，認具殺傷力，該等子彈，則認均係口徑9mm制式子彈
      ，可擊發，認均具殺傷力等情，有內政部警政署刑事警察
      局98年9月24日型鑑字第0980124572號鑑驗書在卷可參；
      另被告持有之第二級毒品結晶，經檢驗結果，為第二級毒
      品四氫大麻酚（淨重0.06公克、驗餘淨重0.014公克），
      有行政院衛生署草屯療養院98年9月2日草療鑑字第098090
      0022號鑑定書附卷可稽，此外，復有扣案之改造手槍1把
      、子彈6顆（經試射2顆），偽造之「臺灣省法務部行政執
      行署」證件1張、第二級毒品四氫大麻酚（淨重0.06公克
      、驗餘淨重0.014公克）、扣押物品目錄表、現場照片等
      件為證，被告上開之自白與事實相符，被告所犯偽造特種
      文書罪，未經許可，持有可發射子彈具有殺傷力之槍枝、
      子彈罪及持有第二級毒品罪之犯行，應可認定。
（三）被告固不否認於前開時、地持有遭警查獲之第三級毒品愷
      他命（淨重69.212公克、驗餘淨重69.207公克），惟矢口
      否認該毒品為渠意圖販賣而持有，辯稱：該愷他命是與朋
      友合資購買來自己施用的云云。辯護人則為被告辯稱略以
      ：認定犯罪事實不能單以被告自白為依據，並須有其他補
      強證據，且不可以被告辯解不能成立或是以反證反推方式
      來認定被告之犯罪事實，本件起訴書雖以被告在偵查中之
      自白認定被告有販賣第三級毒品愷他命之意圖，但這部分
      被告事後供稱這是在警察局員警跟他說合買就算販賣，且
      愷他命之數量多於20公克就算販賣，事後才供稱扣案愷他
      命有部分是販賣，但從被告在第一次警察局筆錄扣案愷他
      命都是他在施用，且扣案夾鏈袋是為了施用的方便而使用
      ，所以我們認為被告辯詞並非完全不可採信，另被告在檢
      察官詢問時也供稱因為康寶士如果自己去跟速霸路購買愷
      他命因為數量比較少，價格會比較高，所以才跟他一起合
      買，另被告供稱向速霸路購買愷他命的數量並非全部供作
      一己之用，而是跟阿祥、大胖子、康寶士等人合買，所以
      我們認為公訴人表示被告供稱他施用的數量跟購買數量不
      合有所誤會，另縱然被告供述購買的時間及認識大胖子、
      阿祥等人的時間有所出入，因為記憶有誤，不能以此反推
      被告有意圖販賣之事實，另起訴書最主要是以卷內尿液檢
      驗報告顯示被告尿液中愷他命呈現陰性反應，但是根據尿
      液檢驗報初驗結果，被告尿液愷他命是呈陽性反應，且該
      複驗所稱尿液呈現陰性反應，是以尿液每毫升的愷他命的
      濃度小於30ｎｇ╱ml，並不能夠以此認定被告的尿液裡面
      沒有任何的愷他命成份，另扣案夾鍊袋、電子秤並非必然
      一定用於販賣之用，吸毒之人平常用夾鍊袋、電子秤來分
      秤分裝毒品，亦屬常見，這部分用情況證據推論犯罪事實
      ，兩者間顯然欠缺必然關聯性，本案從起訴書所引用之證
      據並不足以證明被告有販賣愷他命之犯行。
（四）經查，本件遭扣獲之愷他命1包（淨重69.212公克、驗餘
      淨重69.207公克），經鑑定結果認係第三級毒品愷他命（
      Ketamine）無誤一節，有行政院衛生署草屯療養院草療鑑
      字第0980900022號鑑定書在卷可稽，堪以認定。
（五）次查，被告雖就持有前開遭查獲愷他命之意圖以前詞置辯
      ，然被告於98年8月29日警詢時陳述：伊有販賣K他命給他
      人吸食，每20公克7000元換算販賣，購買者都是以上開電
      話聯絡，再至伊租屋處當場一手交錢一手交貨。空夾練袋
      及電子磅秤是伊用來分裝K他命使用等語（見臺灣臺中地
      方法院檢察署98年度偵字第20789號偵查卷第11頁），復
      於98年8月29日檢察官偵訊時陳述：扣案之愷他命60幾公
      克，是伊第3次，約於1個禮拜前，跟綽號「速霸陸」之人
      購買2萬8千元100公克，「速霸陸」的電話是0000000000
      號。伊購買的愷他命有的是要自己施用，有的要賣給別人
      ，伊曾經賣給「康寶士」、「大胖子」、「阿祥」，電子
      磅秤是伊為了賣愷他命用的，空夾鍊袋是伊要分裝愷他命
      ，準備拿來賣的。購買愷他命的人會以0000000000號電話
      與伊接洽購買毒品的事等語（見臺灣臺中地方法院檢察署
      98年度偵字第20788號偵查卷卷一第10 頁），復於98年8
      月29日於檢察官聲請羈押時於本院訊問時亦陳述：伊有販
      賣毒品，在檢察官那裡說的都是實話等語（見本院98年度
      聲羈字第997號卷第5頁），雖被告嗣於98年10月16日警詢
      時陳述：伊沒有販賣毒品云云，於98年9月23日檢察官偵
      訊時陳述：伊是和康寶士一起出錢去拿K他命，回來拆，
      按比例分毒品云云，於98年10月19日檢察官訊問時陳述：
      愷他命是自己吃的，伊沒有賣，因警察一開始跟伊說，這
      樣就算賣，伊一開始也沒有賺他們的錢云云，於本院98年
      10月27日訊問時陳述：K他命是伊買回來自己吃的，都是
      合資的云云，於本院99年1月25日審理時陳述：扣案愷他
      命是跟康寶士合資購買的，買來自己施用的云云。然由被
      告於98年8月29日為警查獲當日分別於警詢、檢察官偵訊
      時及本院訊問時均坦承有販賣第三級毒品愷他命之情事，
      且於本院羈押庭訊問時被告就法官訊問被告在警察局警訊
      、及地檢署偵查時的口供對不對時，被告回答對的，並再
      陳述在檢察官那裡說的都是實話，雖本件被告曾自白有販
      賣第三級毒品愷他命之事實，然本件並無法查獲被告所陳
      述販賣第三級毒品愷他命之對象，及買受之人到庭陳述有
      向被告購買第三級毒品愷他命，或相關買賣第三級毒品連
      絡之通聯錄音內容，以資佐證被告有販賣第三級毒品愷他
      命之行為，亦無證據證明被告購入查獲之第三級毒品愷他
      命時即有出賣之意圖，而足以認定被告販賣第三級毒品之
      犯行；然由被告於98年8月29日為警查獲當日3次於警詢、
      檢察官訊問及法官訊問時所為之上開陳述，及參酌被告被
      查獲愷他命數量達淨重69.212公克，為數甚鉅，而被告坦
      承所施用之量每次不到0.1公克（見本院99年1月25日審理
      筆錄），則以被告施用此種第三級毒品之情形觀之，果非
      欲持之用以販賣，實無持有數量眾多之愷他命之可能及需
      要，另佐以被告所有扣案之常用來販賣毒品所用之電子磅
      秤、空夾鍊分裝袋1包以觀，依據經驗法則，當可認定被
      告確實具有販賣該等愷他命之意圖無誤。被告上開所辯及
      辯護人所為之辯護稱扣案之愷他命是被告與他人合資購買
      ，用來自己施用云云，實為被告知曉罪刑之輕重後，所為
      避重就輕之詞，尚非可採。末查，辯護人稱本件卷附之中
      山醫學大學附設醫院檢驗科藥物檢測中心尿液檢驗報告並
      無證據能力，惟本院並未採以該項證據認定被告意圖販賣
      而持有第三級毒品愷犯命所用之證據，併此敘明。
（六）綜上所述，本件被告意圖販賣而持有第三級毒品罪之犯行
      ，事證明確，亦可認定。
三、論罪科刑法條：
（一）核被告甲○○所為，係犯刑法第212條之偽造特種文書罪
      、槍砲彈藥刀械管制條例第8條第4項之未經許可持有可發
      射子彈具有殺傷力之槍枝罪及同條例第12條第4項之未經
      許可持有子彈罪、毒品危害防制條例第11條第2項之持有
      第二級毒品四氫大麻酚罪、第5條第3項之意圖販賣而持有
      第三級毒品愷他命罪。
（二）被告所犯刑法第212條偽造特種文書罪與綽號「康寶士」
      之不詳姓名之成年男子，有犯意聯絡及行為分擔，均為共
      同正犯。
（三）被告未經許可，同時持有可發射子彈具有殺傷力之改造手
      槍1支及制式子彈6顆，觸犯槍砲彈藥刀械管制條例第8條
      第4項之未經許可持有可發射子彈具有殺傷力之槍枝罪及
      同條例第12條第4項之未經許可持有子彈罪之2罪名，為想
      像競合犯，應從一重之未經許可持有可發射子彈具有殺傷
      力之槍枝罪處斷，檢察官認此部分，應分論併罰，實屬有
      誤，併予敘明。
（四）被告甲○○所犯刑法第212條之偽造特種文書罪、槍砲彈
      藥刀械管制條例第8條第4項之未經許可持有可發射子彈具
      有殺傷力之槍枝罪、毒品危害防制條例第11條第2項之持
      有第二級毒品四氫大麻酚罪、第5條第3項之意圖販賣而持
      有第三級毒品愷他命罪，犯意各別，罪名不同，應分論併
      罰。
（五）爰被告前曾因違反槍砲彈藥刀械管制條例、竊盜、違返懲
      治盜匪條例案件，分別經法院判處有期徒刑3月、1年8月
      、9 年6月，經定應執行有期徒刑11年，其中違反槍砲彈
      藥刀械管制條例嗣經減刑為有期徒刑1月15日，上開3罪再
      經定應執行刑為有期徒刑10年10月15日，於97年4月10日
      假釋出監，竟仍不知悔改，為詐騙他人之用，偽造政府單
      位之證件，然尚未將該證件從事詐騙之用，且被告僅為防
      身，即未經許可持有具有殺傷力之改造手槍1支、子彈6顆
      ，危害社會秩序及他人生命、財產安全，情節非輕，並非
      法持有第二級毒品，惟對上開犯行均坦承不諱，且迄未利
      用所持有之槍、彈從事其他不法犯行，然被告否認意圖販
      賣而持有第三級毒品愷他命之犯行，犯後態度不佳，且苟
      被告以其所持有第三級毒品愷他命進行販賣情事，將足以
      出賣許多購買毒品之人，且足使購買施用者導致精神障礙
      與性格異常，誘發暴力攻擊及反社會行為，甚至造成人民
      生命健康受損之危險以及成癮性，有戕害國人身體健康、
      危害社會安全之虞，惡性非輕，且參酌被告犯罪之動機、
      目的、方法等一切情狀，分別量處如主文所示之刑，並定
      其應執行之刑，並就罰金部分，諭知罰金易服勞役之折算
      標準。
（六）扣案之偽造「臺灣省法務部行政執行署」證件1張為被告
      所有供犯罪所用之物；仿BERETTA廠M9型半自動手槍製造
      之槍枝換裝土造金屬槍管而成之改造手槍1支（含彈匣1個
      ，槍枝管制編號0000000000號）及驗餘之制式子彈4顆均
      係違禁物，應依刑法第38條第1項第1款、第2款規定宣告
      沒收；至於其餘扣案制式子彈2顆已因鑑定試射而失其違
      禁性，不予諭知沒收。又扣案之第二級毒品四氫大麻酚1
      包（驗餘淨重0.014公克，含包裝袋1個）、第三級毒品愷
      他命1包（驗餘淨重69.207公克，含包裝袋1個），依毒品
      危害防制條例第18條第1項後段，均沒收銷燬之。另第二
      級毒品四氫大麻酚、第三級毒品愷他命因鑑驗耗損部分，
      既已滅失，亦不另為沒收銷燬之諭知。
（七）至於扣案之手銬1付、現金9萬元、愷他命吸食盤1個、行
      動電話1個，均非違禁物，亦無法證明為本案犯罪所得或
      所用之物；而甲基安非他命3包、安非他命吸食器1組部分
      ，應由被告所犯另由檢察官簽分偵辦之施用毒品案件處理
      ；再扣案之空夾鍊分裝袋1包、電子磅秤1個，於本件雖佐
      以證明被告有販賣第三級毒品愷他命之意圖，然亦非違禁
      物，亦無法證明被告已用來出賣第三級毒品愷他命，而非
      犯罪所用或所得之物。另扣案之疑似海洛因之13包白色粉
      末，經檢出佐沛眠成分，為第四級毒品，此部分亦應由檢
      察官依毒品危害防制條例第18條第1項後段處理，則上開
      所述之扣案物品，均不為沒收或沒收銷燬之諭知。
四、適用法律之依據：刑事訴訟法第299條第1項前段，槍砲彈藥
    刀械管制條例第8條第4項、第12條第4項，毒品危害防制條
    例第5條第3項、第11條第2項、第18條第1項後段，刑法第11
    條前段、第28條、第212條、第55條、第51條5款、第42 條
    第3項、第38條第1項第1款、第2款，刑法施行法第1條之1、
    第2項前段。
本案經檢察官周佩瑩到庭執行職務。
中    華    民    國    98    年     2    月    8    日
                  臺灣臺中地方法院刑事第六庭
                      審判長法  官  林三元
                            法  官  高英賓
                            法  官  黃益茂
以上正本證明與原本無異。
如不服本判決應於收受送達後10日內向本院提出上訴書狀，並應
敘述具體理由；其未敘述上訴理由者，應於上訴期間屆滿後20日
內向本院補提理由書（均須按他造當事人之人數附繕本）「切勿
逕送上級法院」。
                            書記官  蔡秋明
中    華    民    國    98    年     2    月    8    日
附錄論罪科刑法條
刑法第212條
偽造、變造護照、旅券、免許證、特許證及關於品行、能力服務
或其他相類之證書、介紹書，足以生損害於公眾或他人者，處1
年以下有期徒刑、拘役或3百元以下罰金。
槍砲彈藥刀械管制條例第8條第4項：
未經許可，持有、寄藏或意圖販賣而陳列第一項所列槍枝者，處
三年以上十年以下有期徒刑，併科新台幣七百萬元以下罰金。
槍砲彈藥刀械管制條例第12條第4項：
未經許可，持有、寄藏或意圖販賣而陳列子彈者，處五年以下有
期徒刑，併科新台幣三百萬元以下罰金。
毒品危害防制條例第11條第2項：
持有第二級毒品者，處2年以下有期徒刑、拘役或新臺幣3萬元以
下罰金。
毒品危害防制條例第5條第3項
意圖販賣而持有第三級毒品者，處3年以上10年以下有期徒刑，
得併科新臺幣3百萬元以下罰金。

司法院資訊處製作；財團法人民間司法改革基金會備份。
